【裁判字號】    96,易,235
【裁判日期】    970425
【裁判案由】    傷害
【裁判全文】
臺灣臺東地方法院刑事判決               96年度易字第235號
公  訴  人  臺灣臺東地方法院檢察署檢察官
被      告  乙○○
上列被告因傷害案件，經檢察官提起公訴（96年度偵字第 941號
），本院判決如下：
    主  文
乙○○傷害人之身體，累犯，處有期徒刑壹年貳月，減為有期徒
刑柒月，扣案之水果刀一支沒收；又傷害人之身體，累犯，處有
期徒刑捌月，減為有期徒刑肆月，扣案之水果刀一支沒收。應執
行有期徒刑拾月，扣案之水果刀一支沒收。
    事  實
一、乙○○前曾因殺人案件，經臺灣高雄地方法院於於民國79年
    6 月26日，以79年度重訴字第32號刑事判決判處無期徒刑，
    經提起上訴後，臺灣高等法院高雄分院於79年 8月21日，以
    79年度上重訴字第11號刑事判決駁回上訴，最高法院亦於79
    年 9月21日，以79年臺上字第3948刑事判決駁回上訴，而告
    確定，並於80年 1月12日，經臺灣高等法院高雄分院以80年
    度聲減字第1438號裁定減為有期徒刑15年，而於88年 6月11
    日縮短刑期假釋出監，93年11月23日縮短刑期假釋期滿執行
    完畢。詎仍不知悔改，因故對丙○○、丁○○二人不滿，竟
    基於傷害人身體之犯意，先於96年3月22日下午2時30分許，
    在臺東縣臺東市○○街 291號「海星緣卡拉０Ｋ」前，持所
    有之水果刀 1支刺傷丙○○之頸部，致使丙○○受有左頸部
    深度切割傷撕裂傷併肌肉血管破裂及急性出血之傷害，當場
    旋即基於另一傷害人身體之犯意，再持同一水果刀，刺傷丁○○之頸部，致丁○○受有頸部開放性傷口之傷害。
二、案經丙○○、丁○○訴由臺東縣警察局臺東分局報請臺灣臺
    東地方法院檢察署檢察官偵查起訴。
    理  由
一、被告乙○○所犯係刑法第277條第1項之罪，是依刑事訴訟法
    第284條之1規定，應毋庸行合議審判。而按被告以外之人於
    審判外之言詞或書面陳述，除法律有規定者外，不得作為證
    據；又被告以外之人於審判外之陳述，雖不符合同法第159
    條之1至第 159條之4之規定，但經當事人於審判程序同意作
    為證據，法院審酌該言詞陳述或書面陳述作成時之情況，認
    為適當者，亦得為證據。當事人、代理人或辯護人於法院調
    查證據時，知有第159條第1項不得為證據之情形，而未於言
    詞辯論終結前聲明異議者，視為有前項之同意，刑事訴訟法
    第159條第1項及第159條之5分別定有明文。經查，被告對於
    本判決所引用之下列各項證據方法之證據能力，於本院準備
    程序期日已明示同意其證據能力，於審理時復表示同意其證
    據能力，茲審酌該等言詞陳述及書面陳述作成時之情況，並
    無不宜作為證據之情事，依刑事訴訟法第159條之5之規定，
    自得作為證據，合先敘明。
二、訊據被告固承認於上揭時、地持水果刀殺傷告訴人丙○○、
    丁○○二人之事實，惟辯稱：「我當時是請他們喝酒，我沒
    有跟他們玩，丁○○無故就以手打我的頭，丙○○後來還用
    椅子丟我，我才抵抗。」云云。惟查：
    (一)上開事實，業據告訴人二人於警詢時指訴綦詳，且其等之
      供詞互核相符，並經證人即告訴人丁○○於本院審理時到
      庭具結證述屬實，復有告訴人二人之診斷證明書 2紙、現
      場平面圖、現場及水果刀照片6張及扣案之水果刀1支在卷
      可稽，足證被告確有傷害告訴人二人之犯行。
    (二)被告雖以上揭情詞置辯，然證人即告訴人丁○○於本院審
      理時具結證稱：「當時我們在『海星緣卡拉０Ｋ』店外面
      ，我跟丙○○有認識，但是不熟，我們兩人在聊天，丙○○坐在中間，我坐在左邊，乙○○坐在最右邊，我也不曉
      得，當天我看乙○○一起來就拿刀子刺丙○○，然後也刺
      向我，速度很快，所以我來不及閃躲。」、「（法官問：
      被告刺你們之前，是否有與你二人發生衝突？）沒有。」
      、「（法官問：你們是否有先攻擊被告，被告才刺你們？
      ）沒有。我們只是在那邊聊天。」、「（被告問：當時你
      是否有先打我的頭部？）我沒有打被告的頭，我坐在旁邊
      。」等語（見本院卷第110、111頁之審判筆錄）。證人丁○○上開證詞核與告訴人丙○○警詢中之指訴相符，應可
      採信，且證人即「海星緣卡拉OK店」之負責人鄭城金及其
      他目擊證人劉德福、陳漢龍於警詢時亦均陳稱未親眼目睹
      告訴人二人對被告有何攻擊行為，是被告辯稱先遭告訴人
      二人攻擊始反擊乙節，自屬無據。
    綜上所述，足認被告所辯，顯係事後卸責之詞，不足採信。
    本件事證明確，被告犯行洵堪認定，應依法論科。
三、核被告所為，係犯刑法第277條第1項之普通傷害罪。被告先
    後二傷害行為，犯意各別，被害人互異，應成立數罪，並分
    論併罰。查被告有事實欄所列之前科紀錄，並於93年11月23
    日縮短刑期假釋期滿執行完畢，此有臺灣高等法院被告全國
    前案紀錄表、臺灣臺東地方法院檢察署刑案資料查註紀錄表
    各1件在卷可按，其於5年內再犯本案有期徒刑以上之罪，係
    屬累犯，應依刑法第47條之規定加重其刑。爰審酌被告與告
    訴人二人先前均認識，僅因酒後發生衝突，竟而將告訴人二
    人殺傷，兼衡其犯罪之動機、目的、手段、生活狀況、品行
    、智識程度、對告訴人傷害之程度、犯罪後態度、迄今仍未
    與告訴人達成和解等一切情狀，量處如主文所示之刑。又96
    年7月4日公布之中華民國96年罪犯減刑條例自96年 7月16日
    施行，本件犯罪發生在96年 4月24日以前，合於減刑規定，
    乃諭知減其宣告刑期2分之1如主文所示。
四、扣案之水果刀 1支，係被告所有供本件犯罪所用之物，業據
    被告供明在卷（見本院卷第112、113頁之審判筆錄），是應
    依刑法第38條第1項第2款之規定，宣告沒收之。
據上論斷，應依刑事訴訟法第284條之1、第299條第1項前段，刑
法第277條第1項、第47條第1項、第51條第5款，中華民國96年罪
犯減刑條例第2條第1項第3款、第7條，判決如主文。
本案經檢察官甲○○到庭執行職務
中    華    民    國    97    年    4    月    25    日
                  刑事第四庭    法  官  陳弘能
以上正本證明與原本無異。
如不服本判決應於收受本判決後10日內向本院提出上訴書狀；上
訴書狀應敘述具體理由。未敘述上訴理由者，應於上訴期間屆滿
後20日內向本院補提理由書狀（均須按他造當事人之人數附繕本
）。「切勿逕送上級法院」。
告訴人或被害人對於本判決如有不服，請書具不服之理由狀，請
求檢察官上訴者，其上訴期間之計算係以檢察官收受判決正本之
日期為準。
                                書記官  尹玉琪
中    華    民    國    97    年    4    月    25    日


司法院資訊處製作；財團法人民間司法改革基金會備份。
